【裁判字號】    92,簡上,60
【裁判日期】    920730
【裁判案由】    違反建築法
【裁判全文】
臺灣士林地方法院刑事判決                        九十二年度簡上字第六號
    上  訴  人
    即  被  告  甲○○
右列上訴人因違反建築法案件，均不服本院中華民國九十二年三月六日九十二年度士
簡字第二六二號第一審刑事簡易判決（聲請簡易判決處刑案號：臺灣士林地方法院檢
察署九十二年度偵字第一三六號），提起上訴，本院管轄之第二審合議庭判決如左：
    主  文
上訴駁回。
甲○○緩刑貳年。
    事實及理由
一、本案經本院審理結果，認第一審以上訴人即被告甲○○違反建築法第九十五條之
    罪，判處拘役三十日，併科罰金新台幣壹拾萬元，並諭知拘役如易科罰金、罰金
    如易服勞役之折算標準為銀元三百元折算一日，其認事用法及量刑均無不當，應
    予維持，並引用第一審判決書記載之事實、證據及理由（如附件）。
二、被告上訴意旨略稱：對於犯罪之事實不爭執，只認為原審判決過重，系爭房屋漏
    水情形很嚴重，下雨的時候都會漏水，因沒有辦法，所以才請人在上面搭蓋鐵皮
    屋，沒有想到會這麼嚴重，其單純只是想做好防水而已，沒想到要侵占利用，其
    願意立刻拆除，請求給予自新之機會云云。
三、經查被告甲○○對於其在台北市○○街三六號四樓住處頂樓搭蓋違章建築，嗣經
    台北市工務局建築管理處查報，於九十一年四月一日強制拆除後，又於九十一年
    十一月中旬重行搭蓋之犯罪事實均坦承不諱，復有違建查報案件明細表、台北市
    政府稅捐稽徵處士林分處函、違章建築即時強制拆除通知書、拆除新違章建築結
    案報告單、台北市政府工務局函、現場照片附卷可稽，是原審認被告違反建築法
    第九十五條之罪，判處拘役三十日，併科罰金新台幣壹拾萬元，並諭知拘役如易
    科罰金、罰金如易服勞役之折算標準為銀元三百元折算一日，其認事用法及量刑
    均甚為妥適，被告空言指摘原審判決量刑過重云云，為無理由，應予駁回。
四、然查，被告甲○○未曾受有期徒刑以上刑之宣告，此有臺灣高等法院被告全國前
    案紀錄表一紙附卷可稽，本院審酌被告偶因一時失慮，致罹本罪，且其犯罪情節
    尚非重大，且於本院調查時，已將新搭蓋之違章建築自動拆除，並將拆除後之建
    材悉數搬離，有拆除前、拆除中、拆除後之照片十七章在卷可參，足見其頗有悔
    意，經此起訴、審判，自當知所警惕，而無再犯之虞，本院綜核各情，認所宣告
    之刑，以暫不執行為適當，爰併宣告緩刑二年，以啟自新。
據上論斷，應依刑事訴訟法第四百五十五條之一第一項、第三項、第三百六十八條、
第三百七十三條，刑法第七十四條第一款，判決如主文。
本案經檢察官呂文忠到庭執行職務。
中      華      民      國    九十二    年      七      月     三十     日
                                    臺灣士林地方法院刑事第一庭
                                        審判長法  官  林  清  吉
                                              法  官  江  翠  萍
                                              法  官  張  國  棟
右正本證明與原本無異。
本判決不得上訴。
                                              書記官  蔡  佳  君
中      華      民      國    九十二    年      七      月     三十一   日
本案論罪科刑法條全文：
建築法第九十五條
依本法規定強制拆除之建築物，違反規定重建者，處一年以下有期徒刑、拘役或科或
併科新台幣三十萬元以下罰金。


司法院資訊處製作；財團法人民間司法改革基金會備份。
